【裁判字號】    90,上易,663
【裁判日期】    900426
【裁判案由】    傷害
【裁判全文】
臺灣高等法院臺中分院刑事判決                      九十年度上易字第六六三號
    上  訴  人
    即  被  告  甲○○
                乙○○
右上訴人等因傷害案件，不服臺灣臺中地方法院九十年度上易字第六六三號中華民國
九十年一月三十一日第一審判決（起訴案號：臺灣臺中地方法院檢察署八十九年度偵
字第一八一九五號），提起上訴，本院判決如左：
      主  文
上訴駁回。
      事  實
一、甲○○與其妻乙○○於民國（下同）八十九年九月十三日上午十時，因毀損事件
    與丁○○至臺中縣清水鎮鎮○路清水鎮公所四樓調解委員會調解。同日十一時許
    ，雙方因調解不成立走出調解委員會時，甲○○、乙○○與丁○○再度發生口角
    ，甲○○、乙○○二人竟共同基於普通傷害之犯意聯絡，共同出手推丁○○，使
    丁○○跌倒在地，甲○○、乙○○見丁○○跌倒在地再同時以身體壓在丁○○身
    上，且共同出手緊抓丁○○左手臂，丁○○之女紀美玉、及丁○○之媳婦張淑貞
    見狀後，隨即拉起甲○○、乙○○，以免丁○○再遭毆打。惟丁○○已因甲○○
    、乙○○之上開毆打而受有頭部紅腫、左手臂多處擦傷之傷害。
二、案經丁○○訴由臺中縣警察局清水分局報請臺灣臺中地方法院檢察署檢察官偵查
    起訴。
    理  由
一、訊據被告甲○○、乙○○固均坦承於右揭時、地與丁○○因毀損事件至清水鎮調
    解委員會調解，因調解不成立在鎮公所四樓走廊發生爭執之事實不諱，惟均矢口
    否認有何傷害犯行，被告甲○○辯稱：伊並未打丁○○，是丁○○出手打伊，自
    己跌倒才受傷等語；被告乙○○亦辯稱：伊並未打丁○○，亦未推丁○○，是丁○○要打伊，丁○○的腳絆到伊的腳後不慎跌倒等語。惟查：右揭被告甲○○
    、乙○○傷害丁○○之事實，業據告訴人丁○○指述綦詳，核與證人紀美玉於警
    訊時證稱：「乙○○將我母親推倒，甲○○用手打我母親」等語（詳見偵查卷第
    九頁）、紀張淑貞於警訊時證稱：「當時聽到碰一聲，我婆婆丁○○倒在地上，
    甲○○、乙○○二人正在毆打我婆婆丁○○」等語（詳見偵查卷第十頁背面）、
    另紀德泉於原審審理中證稱：「當時我正和調解委員說話，後來聽到碰一聲，我
    媽媽丁○○跌倒在地上，被告二人也倒在地上」等語（詳見原審審理卷第十六頁
    ）相符，並有全佑家庭醫學科診所出具之診斷書一紙附卷可稽。被告甲○○、
    乙○○二人雖舉證人陳顏淑及丙○○證明伊等均未傷害丁○○，惟陳顏淑於原審
    調查時證稱：「伊看到丁○○出手毆打甲○○的臉頰兩下，乙○○看到甲○○被
    打就走過來，乙○○被丁○○的腳絆到跌倒，丁○○也倒在地上」等語，證人丙○○於本院調查時證稱：「被告李秀紗走在後面，丁○○走在前面，丁○○突然
    轉身出手推被告乙○○，被告甲○○要拉開他們，丁○○年紀很大，三人就一起
    跌倒」等語，互核證人陳顏淑及丙○○二人之證詞，關於丁○○如何跌倒即有不
    符，且陳顏淑及丙○○二人上開證述丁○○有無出手毆打甲○○或出手推乙○○
    ，亦核與被告甲○○於警訊時辯稱：「丁○○打第二拳時，我閃開丁○○就倒下
    撞到地上」等語（詳見偵查卷七頁背面），及乙○○於偵查供稱：「丁○○要打
    我先生第三拳時，我用手擋開，他打我一耳光，他用腳絆倒我，他自己也跌倒」
    等語（詳見偵查卷第二十九頁）大相逕庭，是上開證人陳顏淑、丙○○之證述，
    自無可採。綜上所述，被告甲○○、乙○○二人辯稱未傷害丁○○云云，應係卸
    責之詞，不足採信。本件事證至為明確，被告甲○○、乙○○二人右揭犯行堪以
    認定。
二、核被告甲○○、乙○○二人所為，均係犯刑法第二百七十七條第一項之普通傷害
    罪。被告二人右揭傷害犯行，有犯意聯絡與行為分擔，均為共同正犯。原審判決
    依刑事訴訟法第二百九十九條第一項前段，刑法第二十八條、第二百七十七條第
    一項、修正後刑法第四十一條第一項前段，罰金罰鍰提高標準條例第一條前段、
    第二條之規定，並審酌被告二人均無犯罪前科，素行良好，犯罪之動機、目的、
    手段，告訴人受傷程度尚非嚴重，及未坦承犯行之犯後態度等一切情狀，均各量
    處拘役拾伍日，且均諭知易科罰金之折算標準，核其認事用法均無違誤，量刑亦
    稱妥適，應予維持，被告甲○○、乙○○二人上訴否認傷害犯行，顯無理由，應
    予駁回。
據上論斷，應依刑事訴訟法第三百六十八條，判決如主文。
本案經檢察官戊○○到庭執行職務。
中      華      民      國    九十      年      四      月     二十六   日
                              臺灣高等法院臺中分院刑事第三庭
                                    審判長法  官  方  艤  駐
                                          法  官  劉  連  星
                                          法  官  胡  忠  文
右正本證明與原本無異。
不得上訴。
                                          書記官  粘  銘  環
中      華      民      國    九十    年      四     月    二十六      日
附錄論罪科刑法條
刑法第二百七十七條：
傷害人之身體或健康者，處三年以下有期徒刑、拘役或一千元以下罰金。
犯前項之罪因而致人於死者，處無期徒或七年以上有期徒刑，致重傷者，處三年以上
十年以下有期徒刑。


司法院資訊處製作；財團法人民間司法改革基金會備份。
